臺灣高雄地方法院刑事裁定　　　　　　 96年度交聲字第600號
原處分機關　高雄市政府
異　議　人　高統遊覽車股份有限公司
　　　　　　　　　　統一編號：.
代　表　人　甲○○
上列異議人即受處分人因違反道路交通管理處罰條例案件，對於
高雄市政府民國96年7 月10日所為之處分（原處分案號：高市府
交裁字第裁32-B00000000號），聲明異議，本院裁定如下：
    主    文
異議駁回。
    理    由
一、原處分意旨略以：受處分人即異議人之駕駛人（曾丞晶）於
    民國96年5 月25日11時30分許，駕駛其所有車牌號碼A2-991
    號營業遊覽大客車（下稱上開大客車），在高雄市○○區○
    ○路601 巷內，有「設有禁止臨時停車標線處所停車，經交
    警制止時不聽制止，並拒絕出示證件，緊閉車窗拒絕停車接
    受稽查逃逸」等違規事由，經員警逕行舉發，原處分機關依
    道路交通管理處罰條例第56條第1 項第1 款、第60條第1 項
    之規定，以案號：高市府交裁字第裁32-B00000000號裁決，
    裁處異議人罰鍰新台幣（下同）4 千2 百元整等語。
二、聲明異議意旨略以：異議人之駕駛人曾丞晶當日駕駛上開大
    客車在上開時地臨時停車，稍事休息，員警對曾某嗆聲：「
    你為某遊覽公司的，走著瞧」，數分鐘後，員警叫曾某將車
    開走，曾某隨即開走，並無所謂駕車逃逸情事，當時曾某在
    車上，車窗關閉，並未聽到要出示證件之語，爰聲明異議，
    請求撤銷原處分，以還異議人之清白等語。
三、按汽車駕駛人停車時，在禁止臨時停車處所停車者，處新臺
    幣6 百元以上1 千2 百元以下罰鍰；再汽車駕駛人，駕駛汽
    車有違反本條例之行為，經交通勤務警察或依法令執行交通
    稽查任務人員制止時，不聽制止或拒絕停車接受稽查而逃逸
    者，除按各該條規定處罰外，處新臺幣3 千元以上6 千元以
    下罰鍰，道路交通管理處罰條例第56條第1 項第1 款、第60
    條第1 項分別定有明文。再按汽車駕駛人之行為有不服指揮
    稽查而逃逸之情形，當場不能或不宜攔截製單舉發者，得逕
    行舉發，且應記明車輛牌照號碼、車型等可資辨明之資料，
    以汽車所有人為被通知人製單舉發；且本條例之處罰，受舉
    發違反道路交通管理事件之受處罰人，認為受舉發之違規行
    為應歸責他人者，應於舉發違反道路交通管理事件通知單應
    到案日期前，檢附相關證據及應歸責人相關證明文件，向處
    罰機關告知應歸責人，處罰機關應即另行通知應歸責人到案
    依法處理。逾期未依規定辦理者，仍依本條例各該違反條款
    規定處罰。同條例第7 條之2 第1 項第4 款、第4 項、第85
    條第1 項分別定有明文。
四、經查：
  (一)異議人就其駕駛人曾丞晶於上開時地駕駛上開大客車在禁止
    臨時停車處所違規停車之事實，並不否認，且有上開舉發單
    、高雄市政府警察局交通警察大隊96年7 月2 日函各1 份、
    舉發現場照片1 紙在卷可稽。
  (二)再異議人雖就曾丞晶拒絕停車接受稽查而逃逸一節，否認其
    事，惟查：(1)由舉發照片顯示，駕駛人曾丞晶當時站在上開
    大客車前，有開口與警員對話之行為，且其以左手指地，顯
    然對於取締員警有所異議，是上開舉發機關就異議人之申訴
    復稱：「駕駛人趕至現場表示在等候載客，員警即示意將該
    車駛離，駕駛人不予理會，請其出示駕照遭拒後，乃拍照存
    證」等語（參本院卷第12頁），當與舉發照片顯示內容相符
    ，應屬可信。(2)異議人於其向原處分機關申訴時表示：「駕
    駛人（曾丞晶）詢問該員拖吊前是否有廣播，而該員聽了之
    後指責本人，便針對本人取締，雙方在言語中有不悅：：雙
    方不悅後，各自離開」等語明確（參本院卷第13頁），顯見
    當時執勤員警有取締動作，即有請該駕駛人拿出駕照、行照
    以供稽查之舉，且駕駛人曾丞晶因不悅而離去之情事，印證
    相符，是異議人辯稱其駕駛人在車上車窗關閉，未聽到要出
    示證件之語云云，當屬無稽。(3)本件異議人既未能舉證敘明
    員警舉發有何違誤情事，本院復查無任何證據足資證明確有
    捏造事實、違法取締之情事，則值勤員警本其維護交通秩序
    、安全職責所為之舉發，自應受到合法、正確之推定，基此
    ，異議人上開大客車確有前述交通違規之情事，至為明灼，
    堪以認定。
  (三)又本件異議人既有在設有禁止臨時停車標線處所停車之違規
    ，經員警警稽查後，復有拒絕停車接受稽查而逕自逃逸之違
    規情事，則該員警因當場不能攔截製單舉發，依上開道路交
    通管理處罰條例第7 條之2 第1 項第4 款、第4 項規定，自
    得逕行舉發，且員警已記明車輛牌照號碼、車型等可資辨明
    之資料，並以汽車所有人即異議人為被通知人製單舉發，原
    處分機關查明情事後據為裁罰，於法有據。況異議人即受舉
    發違反道路交通管理事件之受處罰人，如認為受舉發之違規
    行為應歸責實際駕駛人曾丞晶，得於舉發違反道路交通管理
    事件通知單應到案日期前，檢附相關證據及應歸責人相關證
    明文件，向處罰機關告知應歸責人，處罰機關應即另行通知
    應歸責人到案依法處理，惟異議人逾期並未如此為之，則原
    處分機關依上開條款規定，對於異議人裁決處罰，並無違法
    或瑕疵之處。異議人所述與事實不符，自無可採。本件事證
    已明，異議人請求與該員警對質，核無必要，附此敘明。
五、綜上所述，異議人上開大客車確有前述二項違規行為，原處
    分機關依前揭道路交通管理處罰條例第56條第1 項第1 款、
    第60條第1 項、違反道路交通管理事件統一裁罰基準及處理
    細則第43條、第44條、第67條暨違反道路交通管理事件統一
    裁罰標準表之規定，各裁處異議人罰鍰1 千2 百元、3 千元
    ，核無違誤。異議人本件異議，為無理由，應予駁回。
據上論斷，應依道路交通案件處理辦法第19條，裁定如主文。
中　　華　　民　　國　　96　　年　　9 　　月　　29　　日
                  交通法庭    法　官  李昆南
以上正本證明與原本無異。
如不服本裁定，應於送達後5日內附具理由向本院提出抗告狀。
中　　華　　民　　國　　96　　年　　9 　　月　　29　　日
                              書記官  黃美玲
